

Alberto Klein

DNI: 95.776.081 Argentina

Desarrollador web de Front-End y Back-End. Actualmente me encuentro trabajando para una empresa nacional de Argentina el// en área de desarrollo PHP.

Cuento con los conocimientos y experiencia para colaborar en proyectos innovadores, por lo que ofrezco mis servicios de modo freelance.



CONTACTO

Buenos Aires C.A.B.A. Moldes 1361, Belgrano CP 1426 Celular 11 2764-5038 Klein994@hotmail.com



PÁGINA WEB

https://cv-klein994.netlify.com/

REDES SOCIALES Alberto A. Klein







ESTUDIOS

Professional Webmaster - Curso de Desarrollo Integral Web

Universidad Tecnológica Nacional - UTN (144 horas)

Buenos Aires - Argentina | 2019 - Aprobado

Temario: Ir a Temario Certificado digital:

https://sysgestion.frba.utn.edu.ar/alumnos/validar_certificado

Código de validación: CER-L34UGH3L-47538

Curso de Inglés "Acelerados 3 años"

English Owl Institute

Buenos Aires - Argentina | 2019 - En curso

Ingeniería en Sistemas (Noveno semestre)

Instituto Universitario Politécnico Santiago Mariño Mérida – Venezuela | 2012 – 2017 (Sin Finalizar)



EXPERIENCIA

Analista de Sistemas Informáticos

Lógico SA | 2020 - Actualidad | Buenos Aires - Argentina Análisis de proyectos, desarrollador PHP, MVC, MySQL, encargado del Front-End e integraciones API. Último proyecto desarrollado: www.thefoodiesstore.com (sitio de Market place de American Express)

Desarrollador Web

Freelance | 2019 – Actualidad | Buenos Aires – Argentina Desarrollo Frontend y Backend. Frameworks: Angular. Habilidades en HTML, Javascript, Jquery, AJAX, Node JS, CSS, SCSS, GIT, PHP, SQL y Adobe creative suite.

Programador Jr

Sigma Six SA | 2013 - 2015 | Mérida – Venezuela Desarrollo de páginas web (PHP: Symfony), manejo de base de datos (MySQL y PostgreSQL), técnico en redes LAN y WAN, manejo de software libre (Linux).



DOMINIOS



APTITUDES

- Análisis
- Lógica
- Iniciativa
- Adaptabilidad
- Responsabilidad
- Compromiso
- Trabajo en equipo
- Creatividad

- Angular
- PHP
- Jquery
- Bootstrap 4
- Ajax
- MySQL
- HTML
- CSS
- SCSS
- Javascript
- **GIT**
- Json
- NodeJs
- Adobe Creative Suite